# 陈老师，再次向您请教培训行业收入确认的问题

提问人：dfhcpa 时间：2017-06-06 18:23:56
我有家客户，是做教育培训行业的，以前曾请教过您，现在又有变化了，案例情况如下： 背景：某培训课程，合同约定总 100 课时，合同金额 1 万元，另外合同约定自学员上第一节课开始计算时间，需在 12 个月内上完所有课时，即正常期限是 12 个月；如在规定的期限内没有完成约定的 100 课时的课程，则可以以旁听生的身份继续完成剩余课程；如果在合同期内因为特殊原因请假，则顺延相应的期限；
问题一：这种情况下，能否按照期限的方式确认收入，即自上第一节课开始计算，至会计期末已发生的时间占总期限的比例确认收入？还是按照已完成课次占总课次的比例确认收入？
个人理解：培训机构按完工百分比确认收入的方式无非两种，一种是期限制确认收入，就是按照已发生的时间占总期限的百分比确认完工进度；另一种是课次制确认收入，就是按照已完成的课次占总课次的百分比确认完工进度；但我一直不明白针对既约定期限又约定课次的合同到底以什么为标尺来区分收入确认方式？如何根据合同的内容来把握收入确认方法？不知道您对此有何看法？如果我理解的不正确，也烦请您多多指教。
非常感谢，已经不止一次麻烦您了，再次感谢！

回答人：chenyiwei
我理解，在此处背景下，学员更关注的是上完指定课时数的课程，而不是很关心在什么时间内学完。所以按已学习课次占总课时数的比例作为完工百分比的确认标志，比单纯的按期限确定完工百分比更合适。

提问人：dfhcpa 时间：2017-06-06 20:36:44
嗯嗯，陈老师回复真的好及时，万分感谢； 您更支持第二种确认收入方式（按照课次确认收入，即已完成的课次占总课次的比例确认收入，如果到期限时间（即从第一次上课起已经 12 个月）还是没有上完所有课次，则一次确认剩余的收入；）是吗？ 还有个问题挺关键的：在分期确认收入的时候，是不是可以不考虑即使超过期限学员仍可作为旁听生听完课次的因素？我个人觉得既然旁听生已经不具有正常学员拥有的大多数权利，而仅仅保留随班听课的权利，也不再增加培训机构负担，那么在确认收入的时候是不是可以不考虑学员超过期限作为旁听生听课的因素？

回答人：chenyiwei
1 、是。 2 、如果接纳旁听生不会产生额外成本，可以这样处理。

提问人：呼叫帮助 时间：2017-11-25 21:25:10
楼友提到教育培训行业按期限确定完工百分比，这类行业有完工百分比合适吗？如何理解教育培训行业完工百分比？我理解完工百分比主要是适用建造合同类型。

回答人：chenyiwei
提供劳务模式也同样有完工百分比法。